【裁判字號】    88,重上,51
【裁判日期】    900731
【裁判案由】    履行契約
【裁判全文】
臺灣高等法院臺中分院民事判決  八十八年度重上字第五一號
      上  訴  人  甲○○
                  己○○
                  庚○○
      被上訴人    戊○○
                  乙○○
      被  上訴人  丙○○
      訴訟代理人  丁○○
右當事人間履行契約事件，上訴人對於中華民國八十八年二月二十六日臺灣苗栗地方
法院八十六年重訴字第二三號第一審判決提起上訴，本院判決如左：
      主      文
原判決駁回上訴人後開第二、三項之訴部分，暨訴訟費用之裁判，均廢棄。
被上訴人丁○○、丙○○應給付上訴人新台幣柒萬貳仟伍佰拾玖元伍角，及自民國八
十六年十月十四日起至清償日止，按年息百分之五計算之利息。
被上訴人丙○○應給付上訴人新台幣柒萬陸仟陸佰陸拾陸元，及自民國八十六年十月
十四日起至清償日止，按年息百分之五計算之利息。
上訴人其餘上訴及變更之訴，均駁回。
第一、二審訴訟費用由上訴人負擔十分之九，餘由被上訴人丁○○、丙○○負擔。
上訴人變更之訴之假執行聲請駁回。
    事實及理由
一、按法院因第二百五十五條第一項但書規定而許訴之變更或追加，或以訴為非變更
    或無追加之裁判，不得聲明不服，民事訴訟法第二百五十八條第一項定有明文。
    本件上訴人於原審就請求被上訴人乙○○將如附表所示土地予以變價按應有部分
    三分之一分配與上訴人部分，變更為被上訴人乙○○應給付上訴人新台幣（以下
    同）六百五十七萬一千六百六十七元及加計法定遲延利息之請求，為原審所許可
    ，則被上訴人自不得就原審准上訴人變更之訴之裁判不服。又上訴人雖就被上訴
    人乙○○應給付六百五十七萬一千六百六十七元及加計法定遲延利息之聲明，於
    本院變更為被上訴人乙○○將如附表所示土地所有權應有部分各三分之一移轉登
    記與上訴人之聲明，惟均係本於民國（以下同）七十一年十月六日簽訂之同意書
    請求，其請求之基礎事實同一，依民事訴訟法第四百四十六條第一項但書、第二
    百五十五條第一項第二款，不經他造同意，仍可變更，是被上訴人乙○○不同意
    上訴人訴之變更云云，尚屬無據。
二、本件上訴人主張：上訴人甲○○與己○○、羅德恆之被繼承人羅永樑於七十一年
    十月六日與被上訴人訂立同意書（以下稱七十一年同意書），同意將登記與被上
    訴人丙○○名義之坐落苗栗縣造橋鄉○○○段二三０之九、二三０之一、二三０
    之一三、三八六之一五號（以下分別簡稱二三０之九、二三０之一、二三０之一
    三、三八六之一五號土地），被上訴人乙○○名義之坐落同段二三０之一０、二
    三０之五號土地（以下分別簡稱二三０之一０、二三０之五號土地）之部分出售
    予中國石油股份有限公司（以下稱中國石油公司），所得價款分別扣除五十萬元
    、十萬元予兩造之父親及祖父外，再扣除辦理繼承手續之一切費用十六萬五千元
    後，餘款均等分各三分之一，二三０之九號土地分割增同段二三０之一八號土地
    （以下稱二三０之一八號土地）、二三０之一０分割增同段二三０之一五、一六
    、一七、一九、二０號土地（以下分別稱二三０之一五、一六、一七、一九、二
    ０號土地），除原出售予中國石油公司之土地外，剩餘部分土地由兩造平分各三
    分之一。嗣於七十三年六月間，出售二三０之一、一八、一五、一六號四筆土地
    予中國石油公司，得款一百二十萬四千四百七十三元，惟被上訴人並未均分三分
    之一之價款予上訴人，扣除依約應支付之款項及土地增值稅四千三百五十六元後
    ，被上訴人應給付羅永樑及上訴人甲○○十四萬五千零三十九元。又被上訴人丙
    ○○以二十三萬元，將二三０之九、二三０之一三、三八六之一五號土地出售予
    訴外人林瑞敏，被上訴人丙○○應將買賣價金之三分之一即七萬六千六百六十六
    元給付與羅永樑及上訴人甲○○；被上訴人乙○○於七十六年三月間，將二三０
    之一九號土地出售與訴外人羅莊添妹，以當年公告現值計算其價金為七萬一千一
    百元，被上訴人乙○○應將買賣價金之三分之一即二萬三千七百元給付羅永樑及
    上訴人甲○○；嗣羅永樑於七十七年十月二十一日死亡，上訴人己○○、羅德恆
    為其法定繼承人，爰依同意書之約定，求為命：(一)被上訴人戊○○、乙○○、丁
    ○○、丙○○應給付上訴人新台幣（以下同）十四萬五千零三十九元；(二)被上訴
    人丙○○應給付上訴人七萬六千六百六十六元；(三)被上訴人乙○○應給付上訴人
    二萬三千七百元，及(一)(二)(三)項均自起訴狀繕本送達之翌日起加計法定遲延利息。
    (四)被上訴人乙○○應將如附表所示土地所有權應有部分三分之一移轉登記予上訴
    人之判決（其中(四)部分，上訴人原請求被上訴人乙○○應給付六百五十七萬一千
    六百六十七元及加計法定遲延利息，嗣於本院變更如(四)之聲明）。
三、被上訴人戊○○、乙○○則以：二三０之五、二三０之一０地號土地係兩造之祖
    父羅阿喜無償贈與乙○○，惟羅阿喜贈與其中二三０之一０號土地予乙○○時即
    言明係以該土地原供銀城紙業股份有限公司使用之八米私設道路中心線為界，以
    北贈與其媳羅莊添妹（其子羅秋春之妻），以南贈與被上訴人乙○○，至七十六
    年三月十七日將羅莊添妹應分得部分辦理分割登記為二三０之一九號，併入毗鄰
    之羅莊添妹所有同段二三０地號土地內。又被上訴人乙○○未在場簽立七十一年
    同意書，更未同意簽立七十一年同意書。至七十三年四月十二日中國石油公司新
    竹營業處又發文通知乙○○於同月十八日辦理土地買賣簽約等事，因羅源春急於
    賣地，為解決該七十一年同意書所遺爭議，乃由該同意書之立會人之一時任造橋
    鄉長之鍾增坤及該鄉錦水村長卜運錦等人，於七十三年四月十七日，在苗栗縣造
    橋鄉錦水村活動中心進行協調，上訴人甲○○夫婦、被上訴人戊○○夫婦及羅源
    春（代丁○○夫婦）等人在場，達成新協議，解除七十一年同意書之約定，並協
    議扣除被上訴人乙○○所有二三０之一０號、被上訴人丙○○二三０之九號部分
    土地內擬出售予中國石油公司之土地，剩餘土地全歸被上訴人乙○○取得所有權
    ，而出售土地所得價金則歸羅永樑、甲○○夫婦及羅源春取得。又七十一年同意
    書違反（修正前）農業發展條例第三十條農地禁止移轉為共有之規定，依民法第
    二百四十六條規定應屬無效等語，資為抗辯。
四、被上訴人丁○○、丙○○於言詞辯論時，對上訴人請求之訴訟標的予以認諾。
五、查，二三０之五、二三０之一０號土地本屬兩造之祖父羅阿喜所有，羅阿喜於六
    十九年五月二十四日將二三０之五、二三０之一０號土地無償贈與乙○○，並於
    同年九月移轉登記與被上訴人乙○○等情，有土地登記簿謄本、土地登記聲請書
    、土地所有權移轉契約書、談話筆錄及台灣新竹地方法院檢察署七十七年度偵字
    第二二四四號不起訴處分書影本附卷可稽（見原審卷九七至一一五、一二五至一
    三二、一三五至一三七頁），而羅阿喜於六十九年八月二十六日上午在竹南地政
    事務所談話時明確表示將二三０之五、二三０之一０號土地贈與被上訴人乙○○
    ，有談話筆錄附卷可憑（見原審卷一三一、一三二頁），羅永樑於台灣新竹地方
    法院檢察署七十七年度偵字第二二四四號刑案偵查中證述羅阿喜確係無償將二三
    ０之五、二三０之一０號土地贈與乙○○明確（見原審卷一三六頁之不起訴書處
    分書），足認二三０之五、二三０之一０號土地係羅阿喜贈與被上訴人乙○○，
    屬被上訴人乙○○所有。上訴人主張登記於被上訴人乙○○名下之上開土地係羅
    源春分取得之土地，為被上訴人乙○○、戊○○所侵占云云，顯不可採。又羅
    阿喜無償將二三０之五、二三０之一０號土地贈與乙○○時，言明二三０之一０
    號土地原供銀城紙業股份有限公司使用之八米私設道路中心線為界，以北贈與其
    媳羅莊添妹（其子羅秋春之妻），以南贈與被上訴人乙○○，因該筆土地為農地
    受限於法令不能辦理分割登記，故暫將全筆土地登記於被上訴人乙○○名下，嗣
    日後得辦理分割登記之時，應將之登記返還予羅莊添妹，迨至七十六年三月十七
    日始將羅莊添妹應分得部分辦理分割登記，為同段二三０之一九地號，旋將之併
    入毗鄰之羅莊添妹所有同段二三０地號土地內之事實，經證人羅莊添妹結證屬實
    （見原審卷一四一、一四二頁），並有羅莊添妹所具聲明書在卷可稽（見原審卷
    一一七頁）。益證二三０之五、二三０之一０號土地確係羅阿喜贈與被上訴人乙
    ○○無訛。
六、被上訴人乙○○抗辯七十一同意書上其印文係被上訴人戊○○未經其同意所蓋用
    ，其未參與，亦未同意簽訂七十一年同意書等語，惟查，被上訴人戊○○、乙○
    ○並不爭執七十一同意書所蓋之印章，且證人即七十一年同意書上之立會人鍾增
    坤亦證述兩造確有訂立七十一年同意書（見原審卷一九七頁），是被上訴人乙○
    ○上開抗辯，即不採取。兩造既訂有七十一年同意書，則七十一同意之內容為何
    ，即須詳予審究。依卷附上訴人所提出之七十一年十月六日所立同意書所載，立
    同意書人分別為甲方羅永樑、甲○○；乙方戊○○、乙○○；丙方丁○○、丙○
    ○；立會人鍾增坤、張俊揚，其內容為：「玆甲、乙、丙三方同意將所持分之坐
    落苗栗縣造橋鄉○○○段田二三０之九、二三０之一、二三０之一０等三筆土地
    之一部分出售與中國石油公司，其餘土地由甲、乙、丙三方均等平分（即各得三
    分之一）。三方言明立條件如后：一、‧‧三筆土地田一部分出售，所得款分別
    扣除五十萬元、十萬元予兩造之父親及祖父外，再扣除辦理繼承手續之一切費用
    十六萬五千元後，餘款均等分各三分之一。二、坐落苗栗縣造橋鄉○○○段田二
    三０之一、二三０之九、二三０之一０及三八六之一五、二三０之一三、二三０
    之五號建地六筆（除原出售給中國石油公司土地外）由甲、乙、丙三方均等平分
    （現已填土部分分配與丙方）」（見原審卷五十頁）。該同意書所載之土地二三
    ０之九號土地分割增二三０之一八號土地、二三０之一０分割增二三０之一五、
    一六、一七、一九、二０號土地，為便於瞭解其土地狀況，玆列表如后：
    地號                      地目     原所有權人  現所有權人
   二三０之一                  田      丙○○      中國石油公司
             ┌  二三０之九    田      丙○○      曾玉嬌
   二三０之九│
             │
             └  二三０之一八  建      丙○○      中國石油公司
               ┌二三０之一０  田      乙○○      乙○○
               │
               ├二三０之一五  建      乙○○      中國石油公司
   二三０之一０│
               ├二三０之一六  建      乙○○      中國石油公司
               │
               ├二三０之一七  田      乙○○      乙○○
               │
               ├二三０之一九  田      乙○○      羅莊添妹
               │
               └二三０之二０  田      乙○○      乙○○
   二三０之一三                田      丙○○      曾玉嬌
   三八六之一五                建      丙○○      羅永城
   二三０之五                  田      乙○○      乙○○
七、按每宗耕地不得分割或移轉為共有；以不能之給付為契約之標的者，其契約為無
    效，（修正前）農業發展條例第三十條前段、民法第二百四十六條第一項前段分
    別定有明文。而修正前農業發展條例第三十條前段規定，於七十二年八月一日修
    正公佈前，係屬同條例第二十二條，其條文內容為：「為擴大農場經營規模，防
    止農地細分，現有之每宗耕地不得分割及移轉為共有。但繼承而移轉者，得為共
    有；其變更部分得為分割。」，於七十二年八月一日修正公佈後，改為同條例第
    三十條，其條文內容為：「每宗耕地不得分割及移轉為共有。但因出售與毗鄰耕
    地自耕農而與其耕地合併者，得為分割；因繼承而移轉者，得為共有；共有耕地
    每人持分達五公頃以上且有分割之必要者，得報經該省（市）主管機關核准分割
    為單獨所有；部分依法變更為非耕地使用者，其依法變更部分得為分割。」其立
    法意旨，在於防止農地細分，妨礙農業發展，用收農地使用上更大之效用。故凡
    關於農地之處分與此目的相違者，均應認為在該條所禁止之列。本件兩造於七十
    一年立同意書時，同意書所載六筆土地二三０之一、二三０之九、二三０之一０
    、二三０之一三、三八六之一五、二三０之五，除被上訴人丙○○所有三八六之
    一五號土地地目係建外，其餘土地地目均為田，並編定為山坡地保育區農牧用地
    ，此由土地登記簿謄本記載即明（見原審卷九至四九頁）。同意書將上開地目為
    田，編定為山坡地保育區農牧用地之土地均分三等分而為共有，且就特定部分予
    以分配，顯違反修正前農業發展條例第二十二條規定（按七十一年同意書應適用
    七十二年八月一日修正前之條文），則七十一年同意書，除被上訴人丙○○所有
    三八六之一五號土地外，其餘部分均係以不能之給付為契約之標的，依民法第二
    百四十六條第一項前段之規定，應屬無效（最高法院六十四年度台上字第三三一
    號判例參照）。上訴人雖以修正前農業發展條例第三十條規定，每宗耕地不得移
    轉為共有，但因售與毗鄰耕地自耕農而與其他耕地合併者，得為合併分割，同意
    書所載六筆土地係毗鄰在一塊，依法可以合併再分割成三分，七十一年同意書並
    未牴觸修正前農業發展條例農地禁止移轉共有之強制規定云云，惟七十一年同意
    書，係將每筆土地移轉為共有，而立同意書當時，農業發展條例例第二十二條明
    確規定「為擴大農場經營規模，防止農地細分，現有之每宗耕地不得分割及移轉
    為共有。但繼承而移轉者，得為共有；其變更部分得為分割。」僅繼承而移轉者
    ，得為共有，其他情形，均不得移轉為共有，前述被上訴人乙○○係屬其個人所
    有，自無繼承而移轉為共有之情形，應無修正前該條文但書之適用，是上訴人以
    七十一年立同意書尚無規定之條文爭執，尚屬無據，不足採取。
八、縱認上訴人所主張之七十一年同意書並無違反前述修正前農業發展條例之強制規
    定。惟被上訴人戊○○、乙○○以兩造於七十三年四月十七日達成新協議，約定
    扣除被上訴人乙○○所有二三０之一０、被上訴人丙○○二三０之九號土地內擬
    售予中國石油公司之土地，剩餘土地全歸乙○○取得，而出售土地所得價金則歸
    羅永樑、甲○○夫婦及羅源春取得，而廢棄七十一年同意書之約定等語為抗辯。
    雖渠等始終於本件未能提出於七十三年四月十七日之書面協議書，以證明渠等所
    述之事實，惟本院尚難僅以其未提出書面證據，即遽認渠等所為陳述不實，仍應
    就兩造所提出之證據資料，本於兩造辯論之結果予以判斷，玆分述如后：
  (一)證人即當時苗栗縣造橋鄉長鍾增坤結證稱：「．．．簽訂該合約書後另有意見，
    各三分之一部分俟後有改變過了，而將七十一年契約廢棄．．．好像是乙○○寧
    願分土地，不願分出售加油站的錢，當時有寫書面」、「七十三年的協議當時應
    該是經全部人同意且經過簽名，不然不會要拿去公證，不會出售於中油，並且應
    該有複寫，只是份數我記不得」等語（見原審卷一九七、一九八頁），證人羅永
    城證稱：「．．．我只有聽過父親說七十一年有寫過一次（協議書），七十三年
    間有另外寫一次，這資料都是由我父親保管．．．」、「賣剩下的土地歸各人．
    ．．」等語（見原審卷一九八頁），錦水村幹事彭德政於八十六年十一月二十六
    日出具聲明書載明「民國七十三年四月十七日，假造橋鄉錦水村活動中心當抄錄
    員，確實有立過同意書，內容為賣加油站剩餘所有土地歸乙○○所有‧‧‧」（
    見原審卷一九二之一頁），其並證稱「當初是乙○○打字打好找我簽的，實際情
    形是七十三年間我當時任村幹事，不知是鄉長或村長找我去，我不記得羅延春（
    應係羅源春）要處理加油站情形．．．我記得有寫書面，印象中是處理加油站，
    賣成後如何分」、「書面我寫一次」等語（見原審卷二一九頁）。由上開證人之
    證述，雖無法瞭解七十三年所立協議書之內容，惟依渠等證述內容，顯已廢棄七
    十一年同意書之意甚明。
  (二)被上訴人丙○○於七十二年一月十六日，將二三０之一三、三八六之一五、二三
    ０之九號土地於七十二年一月十六日，以二十三萬元出售與羅永祥、羅永城，而
    由羅永祥、羅永城同意移轉登記與林瑞敏，因丙○○、丁○○拒不移轉，經林瑞
    敏於七十四年訴請台灣新竹地方法院請求土地所有權移轉登記，經該法院於七十
    四年二月十一日判決，於同年三月二十日確定，而代理該事件之訴訟代理人為羅
    源春（即被上訴人丁○○、戊○○及已故羅永樑之父），有該院判決書及確定證
    明書在卷可稽（見原審卷二四三至二四七頁）。而羅源春代理丙○○參與七十二
    年四月二十二日中國石油公司購買前述土地之協調會，此有中國石油公司油品行
    銷營業部桃竹苗營業處函附協調會議紀錄在卷可憑（見本院卷五四至五六頁），
    又證人鍾增坤證述：「七十一年間，其父子土地經常發生糾紛，羅源春是其父親
    ，至我服務處寫該協議書（指七十一年同意書），應認羅源春對七十一年同意書
    亦有參與，其於七十四年代理林瑞敏為訴訟代理人時，亦未就被上訴人丙○○出
    售七十一年同意書所載之土地，有所爭執，且為對造之訴訟代理人。被上訴人丙
    ○○、丁○○則未在該訴訟中主張該七十一年協議應將二三０之一三、三八六之
    一五、二三０之九號土地應均分為三等分之事等情。並據前述鍾增坤、彭德政、
    羅永城之證言內容，參與兩造間於七十一年間家族財產糾紛迭起，此據鍾增坤證
    述明確（見原審卷一九七頁），且七十七年間，戊○○之父羅源春，對戊○○、
    乙○○向台灣新竹地方法院檢察署提起刑事告訴，有不起訴處分書在卷可憑（見
    原審卷一三六、一三七頁），而上訴人所提出之七十一年同意書於七十一年十月
    六日即已簽訂，簽約之當事人之一羅永樑於七十七年十月二十一日死亡前（見原
    審卷五三頁），均未見其主張等情。足認該七十一年同意書已經廢止。否則何以
    被上訴人丙○○、丁○○能出售土地與自己之兄弟羅永祥及羅永城（羅永祥及羅
    永城亦證述渠等出資向丙○○所購買，見原審卷一九八、二三六頁），而參與其
    事之被上訴人丁○○、戊○○之父羅源春對被上訴人丁○○、丙○○出售七十一
    年書上所載之土地未予爭執之理。雖上訴人於原審供稱：被上訴人乙○○於七十
    二年間處理其分得之三分之一部分，而甲○○的部分信託乙○○云云（見原審卷
    二三六頁），顯與其所主張之七十一年同意書所約定應予平分各土地之情形不同
    ，應係為解釋為何被上訴人丙○○可將土地出售之籍口而已，並非事實，不足採
    取。
  (三)七十一年同意書所載應均分三等分之六筆土地，其未分割前各土地之面積分別為
    被上訴人丙○○所有土地二三０之一號土地０‧０九０二公頃、二三０之九號土
    地０‧一六一０公頃、二三０之一三號土地０‧００二五公頃、三八六之一五號
    土地０‧００三九公頃，被上訴人乙○○所有二三０之五號土地０‧０二七三公
    頃、二三０之一０號土地０‧五八五五公頃，有土地登記簿謄本在卷可稽（見原
    審卷九至四九頁）。依前述六項所示之表列，可知被上訴人丙○○已將其應分配
    之土地出售殆盡，已無土地可供分配，需將自己所有土地分配與他人者，僅被上
    訴人乙○○而已，則七十一年同意書之約定，對被上訴人丙○○、丁○○夫妻而
    言，顯立於有利之地位，其陳述無七十三年之新協議書，與渠等有利害關係，自
    不足取。又證人羅永祥證述並非參與七十三年間之協議，則其證述無七十三年之
    新協議云云，並不足取。及證人陳英春證述八十六年冬天乙○○答應應將加油站
    以南部分歸還上訴人云云（見原審卷二三四），惟被上訴人乙○○、戊○○亦提
    到七十三年另立同意書，此據證人陳英春所供明（見原審卷二三五），而該次協
    調並無結果，亦據陳英春供述明確在卷，自不得以陳英春之證詞，而認該七十一
    年協議書尚未廢止。
九、綜上所述，被上訴人丁○○、丙○○對上訴人請求之訴訟標的予以認諾，則依民
    事訴訟法第三百八十四條規定，自應為其敗訴之判決，因上訴人請求被上訴人丁
    ○○、丙○○與被上訴人戊○○、乙○○共同給付十四萬五千零三十九元本息，
    四人各應平均分擔，則被上訴人丁○○、丙○○應平均分擔七萬二千五百十九元
    五角本息，上訴人請求被上訴人丁○○、丙○○應給付七萬二千五百十九元五角
    本息，及請求被上訴人丙○○給付七萬六千六百六十六元本息部分，應屬正當，
    原審駁回上訴人該部分請求（假執行之聲請除外），尚有未洽  上訴論旨，指摘
    原判決此部分不當，求予廢棄改判，為有理由，應予准許。至上訴人其餘請求部
    分因七十一年同意違反修正前農業發展條例第二十二條規定，以不能之給付為契
    約之標的，兩造所立之七十一年同意書應屬無效，上訴人依七十一年同意書請求
    ，已屬無據。縱認該七十一年同意書未違反上開農業發展條例之強制規定，亦因
    經兩造於七十三年訂立新協議廢止七十一年協議而不存在，則上訴人依七十一年
    同意書，請求被上訴人戊○○、乙○○七萬二千五百十九元五角本息（因上訴人
    請求其與被上訴人丁○○、丙○○共同給付十四萬五千零三十九元本息，四人各
    應平均分擔，則被上訴人戊○○、乙○○應平均分擔七萬二千五百十九元五角本
    息），被上訴人乙○○應給付二萬三千七百元本息部分，被上訴人乙○○應將附
    表所示土地所有權應有部分三分之一移轉登記與上訴人部分，即屬無據，原審駁
    回上訴人對於被上訴人戊○○、乙○○之請求（於本院變更之附表所示土地移轉
    登記請求除外），及假執行之聲請，並無違誤，上訴意旨指摘原判決此部分不當
    ，求予廢棄，為無理由，應予以駁回。上訴人於本院變更請求被上訴人乙○○將
    如附表土地所有權三分之一移轉登記，亦非正當，應予駁回，其假執行之聲請失
    所附麗，併予駁回。另上訴人勝訴部分，依民事訴訟法第三百八十九條第一項第
    一款，本應依職權宣告假執行，因未逾一百萬元，依法不得上訴第三審，於本判
    決宣示時即告確定，自無宣告就上訴人勝訴部分為假執行之宣告或免假執行宣告
    之必要，自應駁回其假執行之聲請，原審駁回其假執行聲請，理由雖不同，惟結
    果相同，仍應予以維持。本件事證已臻明確，兩造其餘攻擊防禦方法及舉證對判
    決結果不生影響，不予一一論列。
據上論結：本件上訴為一部分有理由，一部分無理由，及變更之訴為無理由，依民事
訴訟法第四百四十九條第一項、第四百五十條、第七十九條但書、第八十五條第一項
前段，判決如主文。
中      華      民      國    九十      年      七      月    三十一    日
~B1民事第六庭審判長法  官  吳火川
~B2                法  官  吳惠郁
~B3                法  官  饒鴻鵬
右為正本係照原本作成。
如對本判決上訴，須於收受判決送達後二十日內向本院提出上訴書狀，其未表明上訴
理由者，應於提出上訴後二十日內向本院提出上訴理由書（須按他造人數附具繕本）
，並繳納送達用雙掛號郵票拾份（每份參拾肆元）。
上訴時應提出委任律師或具有律師資格之人之委任狀；委任有律師資格者，另應附具
律師及格證書及釋明委任人與受任人有民事訴訟法第四百六十六條之一第一項但書或
第二項（詳附註）所定關係之釋明文書影本。
~B                書記官  陳三軫
中      華      民      國    九十     年      八       月      二      日
附註：
民事訴訟法第四百六十六條之一（第一項、第二項）
對於第二審判決上訴，上訴人應委任律師為訴訟代理人。但上訴人或其法定代理人具
有律師資格者，不在此限。
上訴人之配偶、三親等內之血親、二親等內之姻親，或上訴人為法人、中央或地方機
關時，其所屬專任人員具有律師資格並經法院認為適當者，亦得為第三審訴訟代理人
。
附表
   地號                        面積（平方公尺）      所有權人
   苗栗縣造橋鄉
   ○○○段二三０之五號        二七三                乙○○
   同段
   二三０之一０號              二四三六              乙○○
   二三０之一七                一０三六              乙○○
   二三０之二０                一九八                乙○○             Ｈ


司法院資訊處製作；財團法人民間司法改革基金會備份。
